臺灣高雄地方法院刑事判決           100年度審訴字第2088號
公  訴  人  臺灣高雄地方法院檢察署檢察官
被      告  楊芳昌
上列被告因違反毒品危害防制條例案件，經檢察官提起公訴（10
0 年度毒偵緝字第218 號），嗣於本院準備程序中，被告就被訴
事實為有罪之陳述，經本院告知簡式審判程序之旨，並聽取被告
與公訴人之意見後，本院合議庭裁定由受命法官獨任進行簡式審
判程序，判決如下：
    主  文
楊芳昌施用第一級毒品，累犯，處有期徒刑拾壹月。扣案之注射
針筒及吸管各壹支，均沒收。
    事   實
一、楊芳昌前於民國92年間因施用毒品案件，經本院以92度毒聲
    字第6422號裁定送觀察、勒戒後，認有繼續施用毒品之傾向
    ，復以92年度毒聲字第7139號裁定令入戒治處所施以強制戒
    治，於93年7 月30日停止戒治處分執行完畢釋放出所，並經
    臺灣高雄地方法院檢察署檢察官以93年度戒毒偵字第886 號
    為不起訴處分確定。又於94年間因竊盜案件，經本院以94年
    度簡字第2331號判處有期徒刑4 月確定。又因施用毒品、竊
    盜、侵占案件，先後經本院以94年度訴字第3656號、94 年
    度簡上字第1027號、95年度簡字第1060號分別判處有期徒刑
    9 月、8 月、3 月確定，並以96年度聲減字第689 號裁定減
    刑及定應執行有期徒刑9 月15日確定，與前開竊盜罪之有期
    徒刑4 月接續執行，於96年7 月16日減刑期滿執行完畢。詎
    其猶不知悔改，於前開強制戒治執行完畢釋放後5 年內，復
    基於施用第一級毒品之犯意，於98年3 月15日上午9 時許，
    在其位於高雄縣鳳山市（現改制為高雄市鳳山區○○○街37
    號3 樓2 室租屋處內，以將第一級毒品海洛因摻水置於針筒
    內注射之方式，施用海洛因1 次。嗣於同年3 月17日晚上8
    時50分許，在上開租屋處內，為警據報前往查緝，當場扣得
    其所有供施用海洛因所用之注射針筒及吸管各1 支，經其同
    意採尿液送驗後，結果呈嗎啡、可待因陽性反應，始悉上情
    。
二、案經高雄縣政府警察局鳳山分局（現改制為高雄市政府警察
    局鳳山分局，下同）移送臺灣高雄地方法院檢察署檢察官偵
    查起訴。
    理   由
一、本件被告楊芳昌所犯係死刑、無期徒刑、最輕本刑為3 年以
    上有期徒刑以外之罪，其於準備程序中就被訴事實為有罪之
    陳述，經本院告知簡式審判程序之旨，並聽取公訴人及被告
    意見後，本院合議庭裁定由受命法官獨任進行簡式審判程序
    ，合先敘明。
二、上揭犯罪事實業據被告坦承不諱，且被告為警查獲後，經採
    其尿液送驗結果，呈現嗎啡陽性反應，有高雄縣政府警察局
    鳳山分局偵辦毒品案件嫌疑人尿液採集編號對照表、台灣檢
    驗科技股份有限公司濫用藥物實驗室- 高雄98年4 月8 日編
    號KＺ000000000000號濫用藥物尿液檢驗報告各1 份在卷可稽
    （見警卷第10、11頁），此外，復有扣案之注射針筒及吸管
    各1 支可資佐證，足見被告之任意性自白與事實相符，得為
    認定被告犯罪之依據。是以，被告上開施用第一級毒品之犯
    行，堪以認定。另被告前因施用毒品案件，有事實欄所載受
    強制戒治執行完畢之事實，有臺灣高等法院被告前案紀錄表
    1 份在卷可憑，其於強制戒治執行完畢釋放後，5 年內再犯
    本件施用第一級毒品之犯行，依法自應予以追訴處罰。
三、按海洛因係毒品危害防制條例第2 條第2 項第1 款所稱之第
    一級毒品，依法不得持有、施用。是核被告所為，係犯毒品
    危害防制條例第10條第1 項之施用第一級毒品罪。其為施用
    而持有第一級毒品海洛因之低度行為，應為其施用之高度行
    為所吸收，不另論罪。又被告有如事實欄所載，受有期徒刑
    執行完畢之事實，有上開臺灣高等法院被告前案紀錄表附卷
    可參，其受徒刑之執行完畢，5 年內故意再犯本件有期徒刑
    以上之罪，為累犯，應依刑法第47條第1 項規定，加重其刑
    。爰審酌被告自83年間起即有煙毒前科，復有賭博、侵占、
    多次竊盜及施用毒品前科，先後經本院判處罪刑確定在案，
    素行不佳，有上開臺灣高等法院被告前案紀錄表可參，其經
    觀察、勒戒、強制戒治及刑之執行後，仍未能徹底戒絕毒品
    ，再犯本件施用第一級毒品罪，顯見其意志不堅，毫無戒毒
    悔改之意，且其施用毒品造成家庭負擔，對國家、社會治安
    具有潛在危險及影響，行為實有不該，惟念及被告於本院審
    理時尚能坦承犯行，態度尚可，並考量其犯罪動機、目的、
    所生危害，及其自稱高中畢業、現為臨時工、日薪新臺幣80
    0 元等一切情狀（見本院卷第35頁），量處如主文所示之刑
    ，以示懲儆。扣案之注射針筒及吸管各1 支，均為被告所有
    供施用海洛因所用之物，經其陳明在卷（見本院卷第33頁）
    ，爰均依刑法第38條第1 項第2 款規定宣告沒收。
據上論斷，應依刑事訴訟法第299 條第1 項前段、第273 條之1
第1 項，毒品危害防制條例第10條第1 項，刑法第11條前段、第
47條第1 項、第38條第1 項第2 款，判決如主文。
本案經檢察官王兆琳到庭執行職務。
中    華    民    國    100   年    9     月    6     日
                      刑事第十庭      法  官  周佳佩
以上正本證明與原本無異。
如不服本判決應於收受判決後10日內向本院提出上訴書狀，並應
敘述具體理由。其未敘述上訴理由者，應於上訴期間屆滿後20日
內向本院補提理由書（均須按他造當事人之人數附繕本) 「切勿
逕送上級法院」。
中    華    民    國    100   年    9     月    6     日
                                      書記官  李承悌
附錄本案論罪科刑法條：
毒品危害防制條例第10條第1 項
施用第一級毒品者，處6 月以上5 年以下有期徒刑。